臺灣新竹地方法院民事小額判決
111年度竹小字第44號
原      告  曾聖峰  
被      告  巫瀅君即巫瀅奕

上列當事人間請求返還借款事件，本院於民國111年3月2日辯論
終結，判決如下：
    主      文
原告之訴及其假執行之聲請均駁回。
訴訟費用新臺幣壹仟元由原告負擔。
    事實及理由
壹、程序方面：
    按訴狀送達後，原告不得將原訴變更或追加他訴，但擴張或
    減縮應受判決事項之聲明者，不在此限，民事訴訟法第255 
    條第1 項但書第3 款分別定有明文。本件原告起訴時訴之聲
    明原為：㈠被告應給付原告新臺幣（下同）8 萬元及自民國1
    10 年9 月16日起至清償日止，按週年利率5%計算之利息。㈡
    願供擔保，請准宣告假執行。嗣於本院民國111 年2 月26日
    具狀變更聲明為：㈠被告應給付原告8 萬元及自106 年10月3
    0日轉帳翌日起至清償日止，按週年利率20%計算之利息。㈡
    願供擔保，請准宣告假執行。（見本院卷第57頁），核原告
    上開所為，僅係擴張應受判決事項聲明，揆之首揭說明，尚
    無不合，應予准許。
貳、實體方面：　
一、原告主張：兩造前為同事關係，被告於106 年11月29日邀約
    原告投資，因原告當下表明無意投資，被告轉而向原告借款
    17萬元，並允諾一年半之後為連本帶利歸還，原告遂於翌日
    即106 年11月30日匯款17萬元至被告設於台新銀行帳號0000
    000000000號之帳戶（下稱系爭帳戶），惟截至109 年8 月3
     日止僅清償9 萬元，尚積欠8 萬元。為此，爰依消費借貸
    之法律關係提起本件訴訟，請求被告於收受起訴狀繕本送達
    之翌日起30日內清償等語。並聲明：如上開變更後訴之聲明
    。
二、被告則以：伊確於106 年間找原告洽談投資事宜，原告並非
    無興趣，反而是雙方有談成投資，原告給伊17萬元投資馬來
    西亞MFC公司之虛擬貨幣，投資進去就會增加虛擬點數，實
    際上伊未向原告借款，亦未允諾一年半後連本帶利歸還。嗣
    伊於109 年5 月後因發覺投資公司狀況不佳，並告知原告虧
    損情形，且與原告商議處置所剩餘額及帳戶轉交原告管理等
    內容，最後原告選擇在WEM通證定存方式，定存出來之WEN再
    轉往WENX交易所售出盡量拿回本金，故原告對全部狀況均有
    所悉，然原告一再出爾反爾，甚至出言恐嚇，至於原告雖通
    知伊當初轉帳時在原告轉帳備註欄註明為借款，但此未顯示
    於伊上開帳戶存摺備註欄上，原告投資期間還找其友人參與
    投資，後來其友人投資帳戶註銷一事，伊亦有幫忙原告處理
    ，是原告所為借款之主張為無理由等語置辯。並聲明：㈠原
    告之訴駁回。㈡如受不利之判決，願供擔保請准宣告免為假
    執行。
三、得心證之理由：
　㈠按稱消費借貸者，於當事人間必本於借貸之意思合致，而有
    移轉金錢或其他代替物之所有權於他方之行為，始得當之。
    是以消費借貸，因交付金錢之原因多端，除有金錢之交付外
    ，尚須本於借貸之意思而為交付，方克成立。倘當事人主張
    與他方有消費借貸關係存在者，自應就該借貸意思互相表示
    合致及借款業已交付之事實，均負舉證之責任，其僅證明有
    金錢之交付，未能證明借貸意思表示合致者，仍不能認為有
    該借貸關係存在。次按當事人主張有利於己之事實者，就其
    事實有舉證之責任；但法律別有規定，或依其情形顯失公平
    者，不在此限，民事訴訟法第277 條定有明文。又民事訴訟
    如係由原告主張權利者，應先由原告負舉證之責，若原告不
    能舉證，以證實自己主張之事實為真實，則被告就其抗辯事
    實即令不能舉證，亦應駁回原告之請求。準此，依上開說明
    ，本件原告既主張其將17萬元匯予被告，兩造間成立消費借
    貸關係等語，則原告自應就兩造間有消費借貸之合意乙節，
    負舉證責任。
　㈡原告主張兩造間就17萬元有消費借貸之合意，且約定以匯款
    方式交付「借款」乙節，無非係以其有匯款予被告之事實為
    其主要論據。然核諸原告提出之匯款明細（見臺灣士林地方
    法院110 年度士小調字第1830號卷第9 至10頁），固可見該
    筆款項匯款日期106 年10月30日，而該筆款項係匯至被告之
    系爭帳戶當中，可徵原告於前開期日、時間，曾將上開金錢
    匯入被告之帳戶，而被告亦不否認其有收受款項屬實。惟上
    開匯款資料僅為手機操作網路銀行轉帳顯示交易成功之帳務
    記錄截圖畫面，至多僅能證明兩造間確有金錢往來；且依原
    告所提被告轉帳交易成功通知之截圖所示，其備註欄僅記載
    「已拿回7 萬」、「拿回8萬」、「拿回9 萬」等語（見同
    上卷第15至17頁），自難單憑該等文意即逕行判斷此即兩造
    消費借貸之約定。此外，原告復未再提出其他約定或書面，
    說明原告將上開款項匯予被告係作何使用，或兩造確曾言明
    以「匯款作為交付借款」之約定，則揆諸上揭說明，交付金
    錢之原因多端，或為買賣、或為贈與、或為投資，或因其他
    之法律關係而交付，非謂一有金錢之交付，即得推論授受金
    錢之雙方屬消費借貸關係，是縱原告匯款予被告之事為真，
    本院仍無足據此推認兩造間就消費借貸之意思表示已達成合
    意。
　㈢況查，參諸被告所提出之兩造通訊軟體LINE對話紀錄顯示：
    「（107 年1 月29日）被告：你都不上課了解，都不會害怕
    喔？不是要離職了？原告：是ㄚ，再等幾個月。你是我的理
    專。被告：我不當理專啦..我要退休的人誒。原告：不相信
    你就不會拿錢給你操作了。」、「（108 年7 月16日）被告
    ：你好像都會忘記我們之前談好的規劃。原告：我當初是說
    放在你哪裡一年半投資啊。被告：而且我在群組有喊，要開
    錢包之後要換錢用的，你也都不找我開？…被告：後來你跟
    我說我規劃就好，我也說要拉長時間做帳戶。現在突然又要
    改計畫，那我怎麼辦？我也很無奈耶。」、「被告：幹嘛要
    修改密碼？原告：剩下我都登入了。改一個我常用的啊。被
    告：現在修改都要找客服了。非常麻煩。原告：安全碼我改
    好了。被告：安全碼可以改就好了。登入密碼有時自己改有
    時不行。原告：下一次全部改到WENX。我不想要搞到太複雜
    。賠錢就賠錢、全部轉到WENX。」等語（見本院卷第37至41
    頁），內容亦提及投資情事，是被告主張原告匯款之17萬元
    為投資款之事實，應屬真實。
　㈣從而，原告未能證明兩造間有就17萬元成立消費借貸之合意
    存在，其既不能舉證證明其交付被告之金錢為借款，則原告
    據此請求被告返還尚積欠之8 萬元及利息，當屬無據。
四、綜上所述，原告依消費借貸之法律關係，請求被告給付8 萬
    元，及自106 年10月30日轉帳翌日起至清償日止，按週年利
    率20%計算之遲延利息，核屬無據，應予駁回。原告之訴既
    經駁回，其假執行之聲請亦失所附麗，應併予駁回。
五、本件事證已臻明確，兩造其餘之攻擊防禦方法及所提證據，
    於判決結果不生影響，爰不一一論列，附此敘明。
六、訴訟費用負擔之依據：民事訴訟法第78條。並依同法第436
    條之19第1 項規定，確定訴訟費用之負擔如主文第3 項所示
    。
中　　華　　民　　國　　111 　年　　3 　　月　　25　　日
                  新竹簡易庭  法　官  黃致毅
以上正本證明與原本無異。
如不服本判決，須以違背法令為理由，於判決送達後20日內向本
庭提出上訴狀（應按他造當事人之人數附繕本）；如委任律師提
起上訴者，應一併繳納上訴審裁判費。
中　　華　　民　　國　　111 　年　　3 　　月　　25　　日
                              書記官　蕭宛琴
　　　　　　　　　　　　　　　
附錄：
一、民事訴訟法第436 條之24第2 項：
    對於小額程序之第一審裁判上訴或抗告，非以其違背法令為
    理由，不得為之。
二、民事訴訟法第436 條之25：
    上訴狀內應記載上訴理由，表明下列各款事項：
    ㈠原判決所違背之法令及其具體內容。
    ㈡依訴訟資料可認為原判決有違背法令之具體事實。
三、民事訴訟法第436 條之32條第2 項：
    第438 條至第445 條、第448 條至第450 條、第454 條、第
    455 條、第459 條、第462 條、第463 條、第468條、第469
    條第1 款至第5 款、第471 條至第473 條及第475 條第1 項
    之規定，於小額事件之上訴程序準用之。